臺灣臺中地方法院交通事件裁定　　100年度交聲字第700號
原處分機關　交通部公路總局臺中區監理所
異　議　人
即受處分人　吳聲鈞
上列受處分人因違反道路交通管理處罰條例案件，對於交通部公
路總局臺中區監理所於民國一００年三月一日所為之處分（原處
分案號：中監違字第裁六０－ＧＧ0000000號）聲明異議
，本院裁定如下：
    主  文
異議駁回。
    理  由
一、按汽車駕駛人飲用酒類或其他類似物後其吐氣所含酒精濃度
    超過每公升０點二五毫克或血液中酒精濃度超過百分之０點
    ０五以上者，不得駕駛；又汽車駕駛人，駕駛汽車經測試檢
    定，酒精濃度超過規定標準者，處新臺幣（下同）一萬五千
    元以上六萬元以下罰鍰，並當場移置保管該汽車及吊扣其駕
    駛執照一年；道路交通安全規則第一百十四條第二款、道路
    交通管理處罰條例第三十五條第一項第一款分別定有明文。
二、原處分機關交通部公路總局臺中區監理所略以：異議人即受
    處分人（下稱異議人）吳聲鈞於一００年二月二十八日十二
    時三十二分許，駕駛車牌號碼五四六─ＱＦ號自用大貨車，
    行經臺中市霧峰區○○○路迴轉道時，因有「酒後駕車經口
    呼酒精值為０．三五ＭＧ／Ｌ」之違規事由，為員警以其違
    反道路交通管理處罰條例第三十五條第一項第一款規定，掣
    以中市警交字第ＧＧ0000000號舉發違反道路交通管
    理事件通知單（下稱舉發單）。異議人不服處分，原處分機
    關遂於一００年三月一日以中監違字第裁六０－ＧＧ000
    0000號裁決書，裁處異議人罰鍰新臺幣（下同）二萬二
    千五百元，吊扣駕駛執照十二個月（註：指普通大貨車駕駛
    執照），並施以道安講習（本案罰鍰已繳納）；逾期則依裁
    決書處罰主文裁處等語。
三、聲明異議意旨略以：異議人當天保養車，回程中因楊姓少年
    超車不當，撞上護欄摔倒在我車前；異議人因酒測須扣駕照
    ，但工作之故急需駕照，故聲請將大貨車（誤載為大客車）
    駕照吊扣，補發小客車駕照等語。
四、經查：
(一)按汽車駕駛執照分為下列各類：小型車普通駕駛執照、大貨
    車普通駕駛執照、大客車普通駕駛執照、聯結車普通駕駛執
    照、小型車職業駕駛執照、大貨車職業駕駛執照、大客車職
    業駕駛執照、聯結車職業駕駛執照、國際駕駛執照、輕型機
    器腳踏車駕駛執照、小型輕型機器腳踏車駕駛執照、普通輕
    型機器腳踏車駕駛執照、重型機器腳踏車駕駛執照、普通重
    型機器腳踏車駕駛執照、大型重型機器腳踏車駕駛執照，此
    經道路交通安全規則第五十三條規定甚明。又汽車駕駛人取
    得高一級車類之駕駛資格者，應換發駕駛執照，並准其駕駛
    較低級車類之車輛，已領有大貨車普通駕駛執照者，得駕駛
    小型車、輕型機器腳踏車，道路交通安全規則第六十一條第
    一項第三款亦有明定。
(二)異議人現持有普通大貨車之駕駛執照，此有異議人汽車駕照
    資本資料一紙在卷可佐。又異議人於上揭時、地，駕駛車牌
    號碼五四六─ＱＦ號自用大貨車，因有「酒精濃度超過規定
    標準」之違規行為，為臺中市警察局霧峰交通分隊員警掣單
    舉發，並移送原處分機關裁決之事實，為異議人所不爭執，
    且有卷附該局舉發單、原處分機關裁決書影本各一紙足稽，
    是異議人酒後駕駛自用大貨車之違規事實，堪以認定。
(三)異議人前開違規行為，係發生於一００年二月二十八日，自
    應依修正後道路交通管理處罰條例第六十八條規定裁處，且
    修正後道路交通管理處罰條例第六十八條規定，既將「吊扣
    」等字刪除，是依前開說明，駕駛人受吊扣駕駛執照處分時
    ，不再吊扣其持有各級車類之駕駛執照，故原處分機關於作
    成吊扣駕駛執照處分時，應就行為人所應吊扣之駕駛執照種
    類予以限定，始符合依法行政原則。查異議人為本件違規行
    為時，既係駕駛自用大貨車，按諸前揭說明，其依法所受之
    處分，應僅限制其駕駛普通大貨車之權利，亦即，僅得吊扣
    其普通大貨車駕駛執照，而不得吊扣其持有其他車類之駕駛
    執照，原處分機關吊扣異議人違規時駕駛之普通大貨車駕駛
    執照即其所持有駕種執照，並無違誤。
(四)綜上，本件處分吊扣異議人普通大貨車駕駛執照，僅限制其
    駕駛普通大貨車之權利，異議人仍得駕駛小型車及輕型機器
    腳踏車。至於執行方法，原處分機關究係予以換發小型車駕
    駛執照，或於現持有之駕駛執照上註記禁止駕駛之車種，均
    無不可，惟吊扣執行方法非本院職權事項，自無從代行政機
    關為之。從而，本件原處分機關裁決，核無違誤，異議人之
    聲明異議請求就執行上事項裁處，即無理由，應予駁回。
五、據上論斷，應依道路交通管理處罰條例第八十七條第二項，
    道路交通事件處理辦法第十八條，裁定如主文。
中    華    民    國   100    年    3     月    16    日
                      交通法庭  法  官  周莉菁
以上正本證明與原本無異。
如不服本裁定，應於裁定送達後五日內，向本院提出抗告狀（須
附繕本），並敘明抗告之理由。
                                書記官  吳彩華
中    華    民    國   100    年    3     月    16    日